Inventaris van het archief van de Commissie van Onderzoek omtrent de Regelingen der Zeevisserijen, (1851) 1854-1857
Nationaal Archief, Den Haag
Commissie van Onderzoek omtrent de Regelingen der Zeevisserijen
Cie. Regelingen Zeevisserijen
1851-1857
merendeel 1854-1857
L23006
0.20 meter; 38 inventarisnummers.
Normale geschreven en gedrukte teksten.
Nationaal Archief, Den Haag
Commissie van Onderzoek omtrent de regelingen der Zeevisserijen (1854-1857)
Het archief bevat o.a. lijsten van de visvangst en van de produkten van de visserijen, brieven van de reder J. Cazouse en overige correspondentie tot regeling van de zeevisserijen (benoeming en werkzaamheden commissieleden, premies etc.).
Archiefvorming
Geschiedenis van de archiefvormer
Bij koninklijk besluit van 9 februari 1854, nr. 57 werd ingesteld de Commissie van Onderzoek omtrent de regelingen der Zeevisserijen.
De taak van de Commissie bestond uit het verrichten van onderzoek, dat verband hield met de afschaffing van bepalingen voor de toekenning van premies. De afschaffing van bepalingen had ten doel een bezuiniging van de overheidsuitgaven.
De Commissie was samengesteld uit vier leden, t.w.:
De heer D. van Koetsveld van het College van Gedeputeerde Staten van Zuid-Holland.
De heer G.B. Nederbergh van het College van Gedeputeerde Staten van Zuid-Holland.
De heer W. Kaars Sijpesteijn van het College van Gedeputeerde Staten van Noord-Holland.
De heer G. de Vries van het College van Gedeputeerde Staten van Noord-Holland.
Een ambtenaar van het gewestelijk bestuur van Noord-Holland, de heer J.T. Buijs, werd benoemd tot secretaris.
De heer Buijs werd op 15 december 1857 tevens secretaris van het College voor de Zeevisserijen.
Op 24 november 1857
Zie inventaris nr. 24.
bracht de Commissie haar eindrapport uit.
Het rapport bevatte voorstellen tot wijziging van de bestaande regelingen op het gebied van de Zeevisserijen.
De opheffing van de Commissie was niet officieel bekend.
Geschiedenis van het archiefbeheer
Het archief werd aangetroffen in het archief van het College voor de Zeevisserijen, 1857-1911. De bescheiden waren opgeborgen in drie omslagen en in chronologische volgorde gerangschikt.
In de omslagen bevonden zich ook stukken, die vóór de instelling van de Commissie waren opgesteld.
Registratie van stukken had niet plaatsgevonden.
De verwerving van het archief
Overbrenging van een overheidsarchief
Inhoud en structuur van het archief
2.11
Aanwijzingen voor de gebruiker
Openbaarheidsbeperkingen
Volledig openbaar.
Materiële beperkingen
Aanvraaginstructie
Openbare archiefstukken kunnen online worden aangevraagd en gereserveerd. U kunt dit ook via de terminals in de studiezaal van het Nationaal Archief doen. Om te kunnen reserveren dient u de volgende stappen te volgen:
U maakt een profiel aan op www.gahetna.nl, en logt vervolgens in
Via de archiefinventaris (alleen de beschrijvingen met rode nummers) selecteert u het gewenste archiefstuk door op de knop 'Reserveren' te klikken
In het volgende scherm geeft u aan op welke dag u het archiefstuk wilt inzien
Indien u zich bevindt in de studiezaal en een tafelnummer heeft ontvangen kunt u dit nummer vermelden. Als u geen tafelnummer heeft kunt u tafelnummer 777 laten staan
Vervolgens bevestigt u uw reservering door deze te versturen.
Verwant materiaal
Beschikbaarheid van kopieën
Beschrijving van de series en archiefbestanddelen
- ARCHIEF VAN DE COMMISSIE
  - Brief van de Staats Raad Commissaris des Konings in de provincie Zuid-Holland houdende een mededeling van de benoeming van de voorzitter en de aanwijzing van de leden op de vergadering van 3 maart 1854, 25-2-1854; 1; 1 stuk
  - Brieven van de reder J. Cazouse te Valkenburg met bezwaren tegen het voornemen om de toekenning van premies t.b.v, de Zeevisserijen af te schaffen, april-mei 1854; 2-5; 4 stukken
    - Eerste stuk, 2
    - Tweede stuk, 3
    - Derde stuk, 4
    - Vierde stuk, 5
  - Extract van de notulen van de vergadering van 13 mei 1854 van het Provinciaal Gouvernement van Zuid-Holland betreffende de afschaffing van premies t.b.v, de Zeevisserijen, 6; 1 stuk
  - Brief van A. Hoogendijk van het "Kollegie voor de Groote Visscherijen" in de provincies Zuid- en Noord-Holland betreffende een extract van de Memorie van 13 december 1852, nr. 53 aan de Tweede Kamer der Staten-Generaal, met bezwaren tegen het intrekken van wettelijke bepalingen t.b.v. de Zeevisserijen, 17-5-1854; 7; 1 stuk
  - Lijsten van de visvangst en van de produkten van de visserijen, 17-9-1854; 8; 1 omslag
    Zie ook onder haringvisserij.
    Ansjovis
    Ansjovis te Monnikkendam, 1847-1853
    Haring
    Grote of zoute haring, 1750-1790
    Engelse haring, 1809-1852
    Steurharing te Katwijk, 1824-1848
    Haring te Stettin, 1824-1850
    Haring uit Groot-Brittannië, 1840-1852
    Gerookte haring, 1846
    Gekaakte haring uit vrije verkeer, 1846-1853
    Schotse haring in Europa, 1851-1852
    Hollandse visserij
    Jaarlijkse kosten van de Hollandse Zeevisserij, z.j.
    Hollandse visserij met schrobnet in Katwijk, 1821-1850
    "Verse" hollandse zeevis, 1846-1852
    "Verse" zeevis van de "Volharding" uit Holland, 1850-1851
    Hollandse zeevis te Antwerpen, 1853-1854
    Kabeljauw
    IJslandse kabeljauwvisserij, 1751-1790
    Engelse kabeljauwvisserij, 1820-1852
    De Beug kabeljauwvisserij, 1844-1853
    Visproducten
    Gezoute en gedroogde vis, 1846-1852
    Stokvis, 1846-1852
    Walvisvaart
    Walvisvaart, 1749-1794
    Engelse walvisvaart, 1849-1852
    IJslandse visserij
    IJslandse visserij, 1844-1853
  - Brieven van de reder J. Cazouse te Valkenburg in Zuid-Holland, 1854; 9-13; 6 stukken
    - Commentaar op de enquete van de Commissie van Onderzoek tot intrekking van financiële steun aan de haringvisserij, 31-5-1854, 9; 1 stuk
    - Een rectificatie van het schrijven van 24-5-1854 betreffende de scholvisserij, 16-6-1854, 10; 1 stuk
    - Een toelichting op de resultaten van de zeevisserij, m.b.t, de wijziging van de wettelijke bepalingen van de zeevisserijen, 15-7-1854, 11; 1 stuk
    - De informatie over de haringvisserij, 21-7-1854, 12; 1 stuk
    - Memorie betreffende het verzoek van reders om ingevolgde de wijziging van het reglement van de visserijen bij de uitoefening van de steurvisserij na 10-10-1854 haring te mogen kaken, met begeleidend schrijven, 1854, 13; 2 stukken
  - Rapport van de Commissie van Onderzoek van Binnenlandse Zaken houdende enige voorstellen tot wijziging van de regeling van de zeevisserijen, afschrift, 19-9-1854; 14; 1 stuk
  - Brief van de minister van Binnenlandse Zaken aan Gedeputeerde Staten van Noord-Holland houdende een beperking van de toekenning van premies t.b.v. de zeevisserijen, met begeleidend schrijven van Gedeputeerde Staten van Noord-Holland, afschrift, 18-2-1855; 15; 2 stukken
  - Brief van de luitenant, N.M.J. Kroeff van de schoener "De Atlante" aan de commandant van de "Schoonerbrik de Macasar" betreffende de haring als trekvis, afschrift, 13-9-1855; 16; 1 stuk
  - Brieven van de Minister van Binnenlandse Zaken betreffende het Wetsontwerp tot regeling van Zeevisserijen, 1856-1857; 17-21; 5 stukken
    - Eerste stuk, 17
    - Tweede stuk, 18
    - Derde stuk, 19
    - Vierde stuk, 20
    - Vijfde stuk, 21
  - Brief van de Minister van Binnenlandse Zaken met dank aan de Commissie van Onderzoek voor de uitgevoerde werkzaamheden, i.v.m. zijn aftreden, 27-6-1856; 22; 1 stuk
  - Brief van D. van Koetsveld aan leden van de Commissie van Onderzoek betreffende de commentaren op het Wetsontwerp tot regeling van de Zeevisserijen, 21-11-1856; 23; 1 stuk
  - Rapport van de Commissie van Onderzoek uitgebracht aan de Minister van Binnenlandse Zaken met een voorstel tot het nemen van maatregelen, 24-11-1857; 24; 1 stuk
- TOEGEVOEGDE STUKKEN
  - Brief van de reders van Katwijk aan het "Kollege van Toezicht" en het Bestuur van de "Kleine of Verse Haring- en Kustvisserij" in de provincies Zuiden Noord-Holland houdende een reactie op het voornemen van de minister van Binnenlandse Zaken tot herziening van de verordeningen van de zeevisserijen, afschrift, 30-4-1851; 25; 1 stuk
  - Extract van een overzicht van de zeevisserij door N. van Beeftinck te Valkenburg ten behoeve van J. van Eeghen, lid van de Kamer van Koophandel naar aanleiding van het voornemen tot vermindering van de toekenning van premies voor de zeevisserijen, 7-6-1851; 26; 1 stuk
  - Geschrift houdende de Staatsbegroting der Visserijen van 1853 opgemaakt naar aanleiding van de vermindering van premies voor de zeevisserijen, (1852); 27; 1 stuk
  - Extract van de bezwaren tegen de vermindering van premies voor de zeevisserijen door J. Cazouse, lid van de Tweede Kamer der Staten-Generaal, 15-11-1852; 28; 1 stuk
  - Lijst van het aantal vissersvaartuigen t.b.v. de uitoefening van de steurharingvisserij te Scheveningen, Katwijk en Noordwijk over de periode 1823 t/m 1853 opgemaakt door het Kollege van Toezicht voor de Kleine Haring- en Kustvisserij, (1854); 29; 1 stuk
  - Brief van de minister van Binnenlandse Zaken aan D. van Koetsveld, lid van Gedeputeerde Staten van Zuid-Holland, met een afschrift van het Koninklijk Besluit van 9 februari 1854, nr. 57 houdende diens benoeming tot lid van de Commissie van Onderzoek, 13-2-1854; 30; 2 stukken
  - Brief van de minister van Binnenlandse Zaken aan W. Kaars Sijpesteijn, Lid van Gedeputeerde Staten van Noord-Holland houdende diens benoeming tot lid van de Commissie van Onderzoek, 13-2-1854; 31; 1 stuk
  - Brieven van de Staatsraad Commissaris des Konings in de provincie Zuid-Holland, 1854; 32-33; 2 stukken
    - Uitnodiging aan D. van Koetsveld, lid van Gedeputeerde Staten van Zuid-Holland tot het bijwonen van de vergadering tot instelling van de Commissie van Onderzoek op 3-3-1854, 25-2-1854, 32; 1 stuk
    - Uitnodiging aan W. Kaars Sijpestein, lid van Gedeputeerde Staten van Noord-Holland tot het bijwonen van de vergadering tot instelling van de Commissie van Onderzoek op 3-3-1854, 25-2-1854, 33; 1 stuk
  - Brief van de leden van het Kollegie der Kleine of Kustvisserij te Katwijk en belanghebbende reders aan de Staten van de provincie Noord-Holland met een voorstel tot wijziging van het reglement voor de uitoefening van de Kleine of verse haring en kustvisserij m.b.t, de vangstperiode van steurharing t.b.v, de uitvoer naar België, 3-7-1854; 34; 1 stuk
  - Brief van de reders van Scheveningen aan de Staten van de provincie Zuid-Holland met bezwaren tegen het besluit tot intrekking van de bepalingen voor de zeevisserij, afschrift, 12-7-1854; 35; 1 stuk
  - Lijst van de haringvangst in de Zuiderzee in de periode 1834 tot 1854, opgemaakt door de Gemeente Monnikkendam ten behoeve van de Staatsraad, Gouverneur in de provincie Noord-Holland, met een begeleidend schrijven, 15-7-1854; 36; 2 stukken
  - Lijst van de resultaten van de kustvisserij in de provincies Noord- en Zuid-Holland in de periode 1834 tot 1853, opgemaakt door het Kollegie der Kleine of Kustvisserij ten behoeve van de Staatsraad Commissaris des Konings in de provincie Noord-Holland, met een begeleidend schrijven, 30-7-1854; 37; 2 stukken
  - Brief van de leden van het Kollegie der Kleine of Verse Haring- en Kustvisserij en belanghebbende reders aan Z.M. de koning tot ondersteuning van de verzoeken om in de nieuwe wettelijke bepalingen een regeling op te nemen voor het brandmerken van vaten ingezoute gekaakte haring, 5-8-1854; 38; 1 stuk